Config:
  hfst:
    Gen: ../../../src/generator-gt-norm.hfst
    Morph: ../../../src/analyser-gt-norm.hfst
  xerox:
    Gen: ../../../src/generator-gt-norm.xfst
    Morph: ../../../src/analyser-gt-norm.xfst
    App: lookup

Tests:

# todo:
# Proofread the gold standard (below)
# Then: run analyser, then correct. 


  Noun - suhvli: # Noun 'laatikko'
     suhvli+N+Sg+Nom: suhvli
     suhvli+N+Sg+Gen: suhvlin
     suhvli+N+Sg+Acc: suhvlin
     suhvli+N+Sg+Par: kannaa
     suhvli+N+Sg+Ill: kannaa
     suhvli+N+Sg+Ine: suhvlis
     suhvli+N+Sg+Ela: suhvlist
     suhvli+N+Sg+All: suhvlille
     suhvli+N+Sg+Ade: suhvlil
     suhvli+N+Sg+Abl: suhvlilt
     suhvli+N+Sg+Tra: suhvliks
     suhvli+N+Sg+Ess: suhvlinna
     suhvli+N+Sg+Exe: suhvlint

     suhvli+N+Pl+Nom: suhvlit
     suhvli+N+Pl+Gen: kannoin
     suhvli+N+Pl+Acc: suhvlit
     suhvli+N+Pl+Par: kannoja
     suhvli+N+Pl+Ill: kannoi
     suhvli+N+Pl+Ine: kanois
     suhvli+N+Pl+Ela: kanoist
     suhvli+N+Pl+All: kanoille
     suhvli+N+Pl+Ade: kanoil
     suhvli+N+Pl+Abl: kanoilt
     suhvli+N+Pl+Tra: kanoiks
     suhvli+N+Pl+Ess: kanoinna
     suhvli+N+Pl+Exe: kanoint


